【裁判字號】    99,上訴,153
【裁判日期】    990318
【裁判案由】    違反毒品危害防制條例
【裁判全文】
臺灣高等法院高雄分院刑事判決         99年度上訴字第153號
上  訴  人  臺灣高雄地方法院檢察署檢察官
上  訴  人
即  被  告  甲○○
上列上訴人因被告違反毒品危害防制條例案件，不服臺灣高雄地
方法院98年度訴字第1580號中華民國98年12月16日第一審判決（
起訴案號：臺灣高雄地方法院檢察署98年度毒偵字第4808號），
提起上訴，本院判決如下：
     主  文
上訴駁回。
     事  實
一、甲○○前因施用毒品案件，經法院裁定令入勒戒處所觀察、
    勒戒後，認無繼續施用毒品之傾向，於民國96年6 月7 日執
    行完畢釋放，並於96年6 月11日經檢察官為不起訴處分。詎
    甲○○復基於施用第一、二級毒品之犯意，於觀察、勒戒執
    行完畢釋放後5 年內之98年7 月1 日上午8 時許，在高雄市
    楠梓區○○○路44號住處，將第一級毒品海洛因及第二級毒
    品甲基安非他命混合置於注射針筒內，再注射手臂靜脈，以
    此方式同時施用第一級毒品海洛因及第二級毒品甲基安非他
    命1 次。嗣於98年7 月1 日中午12時許，在高雄市政府警察
    局楠梓分局後勁派出所，經採尿送檢驗，結果呈嗎啡及甲基
    安非他命陽性反應，始悉上情。
二、案經高雄市政府警察局楠梓分局報請臺灣高雄地方法院檢察
    署檢察官偵查起訴。
     理  由
一、證據能力之說明：高雄市立凱旋醫院濫用藥物尿液檢驗報告
    、高雄醫學大學附設中和紀念醫院濫用藥物尿液檢驗報告各
    係經檢察官及法院囑託鑑定所為，屬刑事訴訟法第159 條第
    1 項規定之傳聞證據例外情形，自有證據能力。
二、上開事實，業據上訴人即被告甲○○（下稱被告）於98年7
    月1 日中午12時許經警採尿送檢驗，復經原審將被告尿液送
    複驗，結果均呈嗎啡及甲基安非他命陽性反應，此有高雄市
    立凱旋醫院濫用藥物尿液檢驗報告、高雄醫學大學附設中和
    紀念醫院濫用藥物尿液檢驗報告、濫用藥物尿液檢體監管紀
    錄表及高雄市警察局楠梓分局後勁派出所毒品案姓名對照表
    在卷可稽（見警卷第3 －7 頁、原審審訴卷第25－26頁）；
    又被告於偵查、原審審理中亦坦承於事實欄所載時、地施用
    第一級毒品海洛因之情，被告此部分之自白核與上開證據相
    符，被告自白施用第一級毒品海洛因，自堪信為真正。至被
    告固始終否認施用第二級毒品甲基安非他命，惟被告經採尿
    送檢驗結確果呈甲基安非他命陽性反應，被告空言否認施用
    第二級毒品甲基安非他命，即無可採。惟被告未經查獲持有
    施用第二級毒品甲基安非他命之工具，且被告於原審亦陳述
    第一級毒品海洛因及第二級毒品甲基安非他命可混合施用等
    語，復無其他證據足佐被告係於不同時、地以不同方法分別
    施用第一級毒品海洛因及第二級毒品甲基安非他命，自無從
    遽認被告係分別施用第一級毒品海洛因及第二級毒品甲基安
    非他命。再被告前因施用毒品案件，經法院裁定令入勒戒處
    所觀察、勒戒後，認無繼續施用毒品之傾向，於96年6 月7
    日執行完畢釋放，並於96年6 月11日經檢察官為不起訴處分
    ，有被告前案紀錄表在卷足憑。從而，被告於觀察、勒戒執
    行完畢釋放後5 年內再同時施用第一級毒品海洛因、第二級
    毒品甲基安非他命，事證明確，犯行堪以認定。
三、核被告所為，係犯毒品危害防制條例第10條第1 項之施用第
    一級毒品海洛因罪及同條第2 項之施用第二級毒品甲基安非
    他命罪。被告以一施用毒品行為同時觸犯施用第一級毒品與
    第二級毒品罪，為想像競合犯，應從較重之施用第一級毒品
    海洛因罪處斷。至被告持有第一級毒品海洛因、第二級毒品
    甲基安非他命後進而施用，其持有之低度行為應為施用之高
    度行為所吸收，均不另論罪。檢察官起訴認被告所犯施用第
    一級毒品罪及施用第二級毒品罪應分論併罰，尚有未合。
四、原審認被告罪證明確，因而適用毒品危害防制條例第10條第
    1 項、第2 項、刑法第11條、第55條規定，並審酌被告不思
    戒絕毒癮，顯然缺乏戒絕毒品之決心，有再入監矯治之必要
    ，惟念其於犯罪後坦承犯行及所犯為自戕行為等一切情狀，
    量處有期徒刑8 月。其認事用法，核無不合，量刑亦屬允當
    。被告上訴意旨否認犯罪，公訴人上訴意旨認被告所犯施用
    第一級毒品罪及施用第二級毒品罪應分論併罰，均指摘原判
    決不當，同為無理由，應予駁回。
五、被告經合法傳喚，無正當理由不到庭，不待其陳述逕行判決
    。
據上論斷，應依刑事訴訟法第371條、第368條，判決如主文。
本案經檢察官李門騫到庭執行職務。
中    華    民    國    99    年    3     月    18    日
                  刑事第八庭    審判長法  官  洪兆隆
                                      法  官  張盛喜
                                      法  官  郭玫利
以上正本證明與原本無異。
如不服本判決應於收受本判決後10日內向本院提出上訴書狀，其
未敘述上訴理由者，並得於提起上訴後10日內向本院補提理由書
狀（均須按他造當事人之人數附繕本）「切勿逕送上級法院」。
中    華    民    國    99    年    3     月    18    日
                                      書記官  梁美姿
附錄本判決論罪科刑法條
毒品危害防制條例第10條第1項：
施用第一級毒品者，處6月以上5年以下有期徒刑。

司法院資訊處製作；財團法人民間司法改革基金會備份。
